

# MIGUEL ÁNGEL BERCIANO **RODRÍGUEZ**

### PERFIL PERSONAL

Sociable, siempre abierto a aprender de los demás y dar lo mejor de mí mismo. Soy autodidacta, curioso y trabajador. Me gusta trabajar en equipo y procurar un buen ambiente de grupo.

Tengo mucha experiencia en el desarrollo de aplicaciones Java y Java EE junto con el manejo de bases de datos SQL. También he trabajado en el desarrollo web y actualmente estoy iniciándome en las aplicaciones móviles Android.

Fuera del ámbito de la programación, he realizado múltiples charlas y talleres, he dirigido la delegación de estudiantes de mi escuela y he colaborado y organizado eventos multitudinarios.

#### **FORMACIÓN**

# Grado en Ingeniería Informática

Intensificación: ingeniería del software

Universidad de Las Palmas de Gran Canaria

Todas las asignaturas aprobadas Trabajo de final de carrera - en curso

# Curso de Scrum Master

Obtención de 150 PDAs de la escala de certificación Scrum Manager®,

# IDIOMAS

Español - nativo Inglés - B1

#### INFORMACIÓN DE CONTACTO

**Móvil**: 660 185 820

**Email**: miguelangelbercianorodriguez@gmail.com Linkedln: miquel angel berciano rodriguez Github: https://github.com/SrMiki

# HABILIDADES Y HERRAMIENTAS

#### Desarrollador













#### Web









Aplicaciones móviles





#### Administrador de Bases de Datos







Frameworks

### **EXPERIENCIA LABORAL**

# Prácticas universitarias

INERZA S.A. Abr. 2019 - Jul. 2019



Trabajé en el equipo de desarrollo del sistema de tramitación y gestor de expedientes "Mayte"

## Profesor de clases particulares



Escuela de Ingeniería Informática Sept. 2016 - Jun. 2019

Impartí cursos de programación en Java en la universidad certificados por la Dirección de la EII. Desarrollé un moodle, ejercicios y documentación

#### Redactor de contenido

Alkeno Ene. 2018 - Mayo 2018



Elaboración de material de formación en materias de Tecnologías de la Información y la Comunicación (TIC)

# **ACTIVIDAD EXTRACURRICULAR Y VOLUNTARIADO**

# Representante del alumnado

Delegación de Estudiantes de Ingeniería Informática (DEII)

- 1 año Secretario de la delegación
- 2 años Presidente de la delegación
- Organización y realización de eventos sociales y charlas

#### Órganos de representación estudiantil

- 2 años representando los intereses de la DEII a nivel nacional en RITSI
- 2 años como representante en la Asamblea de Estudiantes
- Vocal de Cultura y Deporte del CEST
- Participación y colaboración en charlas, talleres, congresos y asambleas

#### Órganos de Régimen Interno

- 2 años como miembro de la Junta de Escuela
- 2 años formando parte de la Comisión de asesoramiento del grado docente (CAD)
- 2 años como claustral de informática

#### Mentor de estudiantes ERASMUS

-2 años como mentor de estudiantes en el Buddy Program ULPGC ayudando a estudiantes incoming en su adaptación a la ULPGC.

# Abanderado del equipo RaptorsULPGC

- 2 años como abanderado de RaptorsULPGC torneo de Amazon University Esports